【裁判字號】    97,易,1761
【裁判日期】    970627
【裁判案由】    詐欺
【裁判全文】
臺灣臺北地方法院刑事判決              97年度易字第1761號
公  訴  人  臺灣臺北地方法院檢察署檢察官
被      告  甲○○
上列被告因詐欺案件，經檢察官提起公訴（97年度偵字第10730
號），被告為有罪之陳述，經本院合議庭裁定改行簡式審判程序
，判決如下：
    主  文
甲○○共同意圖為自己不法之所有，以詐術使人將本人之物交付
，累犯，處有期徒刑柒月。扣案之台北富邦商業銀行存摺（帳號
000000000000號）壹本沒收。
    事  實
一、甲○○前於民國90年間，因偽造文書案件，經本院以90年度
    訴字第963 號判決判處有期徒刑1 年4 月，嗣並確定，92年
    4 月25日刑期起算，入監執行，93年6 月29日縮短刑期假釋
    出監，93年8 月6 日假釋中付保護管束期滿執行完畢；又因
    竊盜案件，經本院以95年度易字第1120號判決判處有期徒刑
    1 年，嗣並確定，95年6 月26日入監執行，刑期起算，96年
    3 月31日執行完畢。
二、甲○○仍不知悔改，夥同不詳姓名、僅知綽號「阿龍」之成
    年人及其他詐騙集團成員（包括自稱「慧馨」、「高先生」
    、「VIVI」等成年人），基於意圖為自己不法所有之犯意聯
    絡與行為分擔，謀議先由甲○○於97年4 月15日至台北市萬
    華區○○○路161 號台北富邦銀行龍山分行開立0000000000
    00號帳戶（下稱系爭帳戶），再於不詳地點，將系爭帳戶之
    存摺、提款卡、密碼等帳戶資料交付其所屬詐騙集團成員「
    阿龍」使用；再由所屬詐騙集團成員「馨慧」、「高先生」
    於同日21時許，以電話向丙○○佯稱提供援交服務，惟需依
    指示匯款確認是否為警察身分為由，致丙○○陷於錯誤，接
    續4 次分別匯入新台幣（下同）3 萬元（3 次）、5 千元，
    合計9 萬5 千元至系爭帳戶；另外，所屬詐騙集團成員「VI
    VI」於同日22時許，在網路聊天室向乙○○佯稱提供援交服
    務，並約定於22時40分許，在板橋新埔捷運站見面，但「VI
    VI」又陸續來電以作為交易依據、避免是警察身分為由，向
    乙○○詐稱須按指示匯款至系爭帳戶，致乙○○不疑有詐，
    接續4 次分別匯入4 千元、1 萬元、2 萬元、1 萬4 千元，
    合計4 萬8 千元。甲○○繼於同年5 月6 日10時20分，經由
    「阿龍」之轉交，持系爭帳戶之存摺、印鑑至台北富邦銀行
    龍山分行提領帳戶內餘款3 萬8 千元時為警當場查獲，並扣
    得甲○○所有供詐欺取財犯行所用之前述帳戶存摺1 本。
三、案經台北市政府警察局萬華分局報告台灣台北地方法院檢察
    署檢察官偵查起訴，被告為有罪之陳述，經本院合議庭裁定
    改行簡式審判程序。
    理  由
一、前開事實，已據被告甲○○於本院審理時坦承不諱，核與被
    害人丙○○、乙○○於警詢之供述相符，復有系爭帳戶之對
    帳單細項、自動付款交易明細表在卷可稽，並有扣案系爭帳
    戶之存摺及被告填寫之取款憑條乙張足資佐證，足見被告前
    開自白與事實相符，應可採信。按金融存款帳戶，事關存戶
    個人財產權益之保障，且參以現今金融市場開放，競爭激烈
    之社會現實，於金融機構開設帳戶極其容易，果有使用金融
    帳戶之必要，大可自己向各該金融機構申請開立帳戶，實無
    庸使用他人所申請之帳戶；被告不僅受「阿龍」之托申請設
    立系爭帳戶，供「阿龍」使用，復明知系爭帳戶內之存款並
    非其所存入，卻仍持系爭帳戶之存摺至台北富邦銀行龍山分
    行提領帳戶內之餘款，顯見被告就前開詐欺取財犯行，與「
    阿龍」、「慧馨」、「高先生」、「VIVI」等詐騙集團成員
    有犯意聯絡與行為分擔，至為明確。本件事證明確，被告詐
    欺取財犯行，堪以認定。
二、論罪科刑之理由：
（一）核被告所為，係犯刑法第339條第1項之詐欺取財罪。
（二）被告前開犯行與「阿龍」、「慧馨」、「高先生」、「VI
      VI」等詐騙集團成員，有犯意聯絡與行為分擔，為共同正
      犯。
（三）被告前開犯行，致被害人丙○○、乙○○因而陷於錯誤而
      被害，顯見被告乃係以一行為侵害不同被害人之財產法益
      ，而為想像競合犯，依刑法第55條之規定，應從重論以一
      罪。
（四）被告前有如事實欄所載之犯罪、科刑及執行情形，有臺灣
      高等法院被告全國前案紀錄表乙紙在卷可稽，其受有期徒
      刑之罪執行完畢後，5 年內故意再犯本件有期徒刑以上之
      罪，核屬累犯，依法加重其刑。
（五）本院審酌被告提供帳戶與前開詐騙集團成員共同詐欺被害
      人，所為已影響社會安定，增加被害人尋求救濟之困難，
      並使犯罪之追查趨於複雜，及其犯罪之動機、目的、手段
      、智識程度，前開被害人損害之金額，且被告犯罪後已坦
      承不諱等一切情狀，量處如主文所示之刑。
（六）扣案之存摺1 本，為被告所有，業據被告所自承，已如前
      述，核為被告與前開詐騙集團成員犯罪所用之物，爰依刑
      法第38條第1 項第2 款之規定，併予宣告沒收。
據上論斷，應依刑事訴訟法第273 條之1 第1 項、第299 條第1
項前段，刑法第28條、第339 條第1 項、第47條第1 項、刑法施
行法第1 條之1 第1 項、第2 項前段判決如主文。
本案經檢察官張友寧到庭執行職務
中    華    民    國    97    年    6     月    27    日
                  刑事第十六庭  法  官  蔡守訓
上正本證明與原本無異。
如不服本判決，應於判決送達後10日內向本院提出上訴狀（應抄
附繕本）。告訴人或被害人如對於本判決不服者，應具備理由請
求檢察官上訴，其上訴期間之計算係以檢察官收受判決正本之日
期為準。
                                書記官  許婉如
中    華    民    國    97    年    6     月    27    日
附錄論罪科刑條文：
中華民國刑法第339條
（普通詐欺罪）
意圖為自己或第三人不法之所有，以詐術使人將本人或第三人之
物交付者，處5年以下有期徒刑、拘役或科或併科1千元以下罰金
。
以前項方法得財產上不法之利益或使第三人得之者，亦同。
前二項之未遂犯罰之。


司法院資訊處製作；財團法人民間司法改革基金會備份。
